【裁判字號】    98,交聲,1930
【裁判日期】    981009
【裁判案由】    違反道路交通管理處罰條例聲明異議
【裁判全文】
臺灣桃園地方法院刑事交通事件裁定    98年度交聲字第1930號
原處分機關  交通部公路總局新竹區監理所桃園監理站
異  議  人
即受處分人  甲○○
上列受處分人因違反道路交通管理處罰條例案件，對於交通部公
路總局新竹區監理所桃園監理站98年7 月17日所為之桃監裁罰字
第裁52－DB0000000 號違反道路交通管理事件裁決書，聲明異議
，本院裁定如下：
   主  文
異議駁回。
    理  由
一、原處分意旨略以：異議人即受處分人甲○○（下稱異議人）
    所有之1152-JH 號自用小客車於民國98年6 月23日15時 4分
    ，在桃園縣桃園市○○路62號前「佔用公車站牌前違停（違
    規停車拖吊）」違反道路交通管理事件，為桃園縣政府警察
    局交通隊以桃警局交字第DB0000000 號舉發違反道路交通管
    理事件通知單通知單（下稱舉發通知單）逕行舉發，並移送
    交通部公路總局新竹區監理所桃園監理站以桃監裁罰字第裁
    52-DB0000000號違反道路交通管理事件裁決書，依道路交通
    管理處罰條例第56條第1 項第1 款之規定裁處異議人罰鍰新
    臺幣（下同）900元之處分等語。
二、異議意旨略以：異議人對伊所有之車牌號碼1152-JH 號自用
    小客車於上揭時間停放於上開地點之事實並不爭執，但該地
    點之市民公車站牌很小並不明顯，且無劃製紅色標線亦無設
    有任何禁止停車標示，反而劃有白線，造成伊誤認該處可以
    停車，爰依法聲明異議云云。
三、按汽車駕駛人停車時，有在禁止臨時停車處所停車之情形者
    ，處600 元以上1,200 元以下罰鍰，道路交通管理處罰條例
    第56條第1 項第1 款定有明文。次按汽車臨時停車時，交岔
    路口、公共汽車招呼站10公尺內、消防栓、消防車出入口 5
    公尺內不得臨時停車，此為道路交通安全規則第111 條第 1
    項第2 款所明訂。
四、異議人雖以上詞置辯，然查：
(一)異議人所有之車牌號碼1152- JH號自用小客車於上揭時間停
    放於上開地點之事實，業據異議人坦承在卷（見本院卷第 4
    頁），此外並有現場照片影本6 張、現場照片4 張、桃園縣
    政府警察局98年6 月23日桃警局交字第DB0000000 號舉發通
    知單附卷可資佐證（分別參見本院卷第8 頁、第9 頁、第10
    頁、第30頁正、反面），是異議人上開違規行為洵堪認定。
    觀諸現場照片，異議人停放上開車輛之地點（桃園縣桃園市
    ○○路62號）右側約1 公尺左右，確有桃園市免費市民公車
    站牌1 面（參見本院卷第8 頁、第9 頁、第30頁），且經本
    院查詢，桃園縣桃園市○○路62號前之公車站牌確實有桃園
    市免費市民公車經過，且公車行駛路線為「後站紅線」，此
    有yahoo!奇摩地圖及後站紅線市○○○○路線暨發車時刻表
    各1 份（參見本院卷第33頁、第34頁）為證，堪信桃園縣桃
    園市○○路62號前（即異議人違規地點）之公車站牌目前確
    有公車營運之事實。另異議人辯稱桃園縣桃園市○○路62號
    之公車站牌並無劃製標線云云，惟按上開道路交通安全規則
    之規定，公共汽車招呼站10公尺內，禁止臨時停車，查本件
    桃園縣桃園市○○路62號前既設立有桃園市免費市民公車站
    牌1 面，而該公車站牌亦有公車營運路線停靠之事實，已如
    上述，桃園縣桃園市○○路62號前之公車站牌自屬公共汽車
    招呼站無疑，該地點是否劃製標線（包括黃線或紅線），並
    非所問，核與證人即舉發警員陳治成於本院調查時之證述相
    符（參見本院卷第28頁）。另異議人辯稱該處繪有白線又有
    公車站牌，會誤導民眾該處可以停車云云，然觀諸上開現場
    照片，該白線乃係區別汽車與機車道之車道線，甚為明確，
    核與證人陳治成於本院調查時之證述相符（參見本院卷第28
    頁），此外，桃園市免費市民公車，確實正常營運，桃園市
    民亦多利用前揭免費公車往來，異議人既居住於該公車站牌
    附近，對於該處乃桃園市免費市民公車站牌，應知之甚明，
    故當無站牌過小、不明顯之虞，且值勤警員係為讓民眾於第
    一時間知悉其違規之原因，始於違規地點之地上畫箭頭指向
    上開市民公車站牌，是異議人上開辯稱，亦無可採。
(二)綜上所述，本件異議人既有於上述時地，將其所有之車牌號
    碼1152 -JH號自用小客車，停放於公共汽車招呼站10公尺內
    之違規事實，則原處分機關依道路交通管理處罰條例第56條
    第1 項第1 款之規定，裁處異議人罰鍰900 元，於法並無不
    當。依上開法條說明，應予駁回。
據上論斷，應依道路交通管理處罰條例第87條第2 項、道路交通
案件處理辦法第19條，裁定如主文。
中    華    民    國    98    年    10     月    9    日
                          交通法庭    法  官   石蕙慈
以上正本證明與原本無異。
如不服本裁定，應於裁定送達後5 日內向本院提出抗告狀。
                                      書記官   李佳穎
中    華    民    國    98    年    10    月    12    日


司法院資訊處製作；財團法人民間司法改革基金會備份。
